# 同一控制下，利润表合并问题,陈版

提问人：呼叫帮助 时间：2010-04-17 17:32:51
A公司和B公司同受C公司控制，A公司持有子公司D公司 80 ％股权， 2008 年 6 月 31 日，将其持有的D公司 80 ％股权转让给B公司，根据企业合并的要求，B公司要合并D公司 2008 年 1 月 1 日至 12 月 31 日的利润表，A公司要合并D公司 2008 年 1 月 1 日至 6 月 31 日的利润表。
请问: 1：在做C公司层面的合并报表时，利润表重复合并了D公司半年的利润表，是否要将其全部冲回? 2：在提供比较财务报表时，是否将D公司重复合并的资产负债表也要冲回?

回答人：chenyiwei
回复 楼主 呼叫帮助 的帖子都需要冲回，确保D公司 2008 年年初的财务状况和 2008 年 1 ～ 6 月的经营成果和现金流量仅在C公司的合并报表中反映一次。

回答人：chenyiwei
回复 板凳 呼叫帮助 的帖子也可以理解为：先对按同一控制下合并进行合并处理的那个子公司的报表进行调整后，以调整后的报表纳入合并。无论如何操作，其目的都是消除可能的重复反映。